【裁判字號】    87,訴緝,225
【裁判日期】    890118
【裁判案由】    煙毒
【裁判全文】
臺灣臺北地方法院刑事判決              八十七年度訴緝字第二二五號
    公  訴  人  臺灣臺北地方法院檢察署檢察官
    被      告  甲○○
    指定辯護人  本院
右列被告因煙毒案件，經檢察官提起公訴（八十六年度偵字第一０七四八號），並由
台灣高雄法院檢察署檢察官移併該署八十六年度偵字第八八四八號案件併辦，本院判
決如左：
    主      文
甲○○連續施用第一級毒品，累犯，免刑。
扣案海洛因美娜水調解容器壹個沒收銷燬之。
    事      實
甲○○有竊、違反麻醉藥品管理條例、妨害兵役等前科，其八十二年二月間，所犯
違反麻醉藥品管理條例罪，經本院判處有期徒刑四月，於八十二年六月十六日易科罰
金執行完畢，仍不知悔改，又基於概括犯意自八十五年十一月間某日起，至八十六年
五月三日上午，在台北市○○區○○街二八巷九弄五號家中，施用毒品海洛因（於八
十七年五月二十日修正公布之毒品危害防制條例改列為第一級毒品），每日施用二次
，至八十六五月三日下午二時許，在台北市○○街四巷十四號二樓為警查獲。嗣經警
在同街二八巷九弄五號搜得甲○○所有用於調和美娜水與海洛因毒品成為可供注射溶
液之調解容器一個。案經台北市政府警察局刑事警察大隊移送台灣台北地方法院檢察
署檢察官偵查起訴。
    理      由
一、按毒品危害防制條例第二十三條規定：依第二十條強制戒治期滿或交付保護管束
    期滿，應由檢察官為不起訴之處分。又同條例第三十五條第三款規定，本條例修
    正施行前繫屬之案件，審判中之案件，依修正後應為不起訴之處分者，法院應為
    免刑之判決。
二、訊據被告甲○○先是否認有施用海洛因，辯稱被告祇施用安非他命；嗣後又供承
    有施用海洛因，經查被告在警訊及偵查已供稱自八十五年十一月至八十六年五月
    三日施用海洛因毒品等情不諱。被告為查獲時採集之尿水，經本院囑託法務部調
    查局檢驗，呈煙毒反應，有卷內該局00000000號檢驗通知書可稽。（警
    局在查獲時將被告尿水送請台北市之療養院檢驗，其出具之檢驗報告書記載被告
    尿水呈嗎啡陰性反應，惟該院之檢驗方法採螢光偏極免疫分析法及薄層層析法。
    法務部調查局之檢驗方法，除前者相同，並以氣相層析儀分析法及氣相層析質譜
    儀分析法為確認方法，法務部調查局之檢驗較為精密，故台北市立療養院之檢驗
    結果，為本院所不採，合予明）。又在被告家中扣得之調解容器，本院囑託法
    務調查局檢驗，有海洛因殘留，有該局00000000號檢驗通知書可證。
    被告施用海洛因之罪確明確，犯行堪予認定。
三、按海洛因，依毒品危害防制條例第二條第一款之規定，屬於第一級毒品。被告施
    用海洛因品罪。應成立毒品危害防制條例第十條第一項之施用第一級毒品罪。被
    告多次施用第一級毒品海洛因，時間緊接，罪名同一，顯係出於概括犯意，為連
    續犯，應依刑法第五十六條之規定論以一罪，但毋庸加重其刑。被告施用毒品海
    洛因時，持有海洛因之低度行為被高度之施用行為吸收，不另論以同條例第十一
    條第一項之持有第一級毒品罪。又被告於八十二年二月間，曾犯違反麻醉藥品管
    理條例罪，經本院判處有期徒刑四月，於八十二年六月十六日易科罰金執行完畢
    。有卷內台灣高等法院檢察署刑案記錄簡覆表可稽，五年以內再犯本件之罪，為
    累犯，應依法加重其刑。公訴人原起訴被告係犯肅清煙毒條例第九條第一項之施
    用毒品罪。惟被告犯罪後，毒品危害防制條於八十七年五月二十日公布施行，比
    較新舊法，新法有經強制戒治後交付保護管束期滿，法院應為免刑之判決之規定
    有利於被告，依刑法第二條第一項，應適用新法。被告經本院裁定送勒戒處所觀
    察勒戒，及強制戒治，於八十八年六月二十一日裁定停止戒治付保護管束，於同
    年六月二十五日交付保護管束。其強制戒治於八十八年十月一日期滿。因被告另
    案在台灣台北監獄士林分監及台灣台北監獄執行，尚未期滿。其保護管束實際上
    已在監獄執行完畢。依第一段之所引法條，本院應為免刑之判決。
三、被告於八十六年五月三日採集之尿水，經本院囑託法務部調查局檢驗，呈甲基安
    非他命反應，有本院八十六年度訴字第一一八二號卷內該局00000000號
    檢驗通知書可稽（另警局送台北市立療養院檢驗亦呈安非他命陽性反應，檢驗報
    告書同附卷內），該部分施用第二級毒品罪部分，未據起訴，應移送台灣台北地
    方法院檢察署偵辦。又同署檢察官移併之八十七年度偵字第一三九四六號毒品危
    害防制條例案件，被告係施用第二級毒品，與本件非同一案件，不能併案審理，
    應檢還台灣台北地方法院檢察署自行偵辦，合予明。
四、扣案美娜水、海洛因調解容器一個，為被告所有供施用毒品之器具，應依毒品危
    害防制條例第十八條第一項前段沒收銷燬之。
據上論斷，應依刑事訴訟法第二百九十九條第一項後段、毒品危害防制條例第十條第
一項、第二十三條第一項、第三十五條第三款、第十八條第一項前段、刑法第十一條
前段、第二條一項、第五十六條、第四十七條判決如主文。
本案經檢察官朱應翔到庭執行職務
中      華      民      國      八十九      年     一     月    十八    日
                                      臺灣臺北地方法院刑事第五庭
                                          法  官  吳  昆  榮
右正本證明與原本無異。
如不服本判決，應於判決送達後十日內，向本院提出上訴狀。
                                          書記官  殷  玉  芬
中      華      民      國      八十九      年     一     月    二十    日
毒品危害防制條例第十條
施用第一級毒品者，處六月以上五年以下有期徒刑。
施用第二級毒品者，處三年以下有期徒刑。


司法院資訊處製作；財團法人民間司法改革基金會備份。
